# [lexc+twol] bi pret forms
bi mu̱di
bi hyoni
bi hätsʼi
bi guadi
bi gu̱ki
bi gu̱ni
bi ʼo̱de
bi bo̱tsʼe
bi bädi
bi meni
bi mpahai
bi nsagi
bi dai
bi dehmi
bi dhädi
bi za
bi nthede
bi nthäʼti
bi ntsaya
bi tehmi
bi ntse̱käza
bi ntsithe
bi ntäte
bi nxo̱ni
bi ʼñähä
bi ʼmai
bi ʼnäni
bi ʼñembi
# [lexc+twol] dá-forms
dá fu̱di
dá honi
dá hätsʼi
dá juadi
dá ju̱ki
dá ku̱ni
dá o̱de
dá po̱tsʼe
dá pädi
dá peni
dá mpahai
dá sagi
dá tai
dá tehmi
dá thädi
dá tsa
dá thede
dá thäʼti
dá tsaya
dá tehmi
dá ntse̱käza
dá ntsithe
dá ntäte
dá xo̱ni
dá ähä
dá ʼbai
# [lexc+twol] gá-forms
gá fu̱di
gá honi
gá hätsʼi
gá juadi
gá ju̱ki
gá ku̱ni
gá o̱de
gá po̱tsʼe
gá pädi
gá peni
gá mpahai
gá sagi
gá tai
gá tehmi
gá thädi
gá tsa
gá thede
gá thäʼti
gá tsaya
gá tehmi
gá ntse̱käza
gá ntsithe
gá ntäte
gá xo̱ni
gá ähä
gá ʼbai
# [lexc+twol] roots
fu̱di
honi
hätsʼi
juadi
ju̱ki
ku̱ni
o̱de
po̱tsʼe
pädi
peni
pahai
sagi
tai
tehmi
thädi
tsa
thede
thäʼti
tsaya
tehmi
tse̱käza
tsithe
täte
xo̱ni
ähä
ʼbai
embi
# [lexc+twol] bi impers forms
bi fädi
bi ʼbeni
bi thai
bi tsʼa
bi ju̱ni
bi sofo
bi tʼo̱de
bi tʼäni
bi thoni
bi thätsʼi
bi thahni
bi the̱ti
bi tʼembi
